# 1%长投核算方法

提问人：chuckxsun 时间：2016-06-07 16:46:32
请教一下各位大神，A公司在 2014 年以 100 万购买了第三方公司1%的股权，在年底资产负债表日是否应该按权益法核算长投？20%以下控股是不是应该记入可供出售金融资产科目，并以权益法计量？如何取得非上市企业的公允价值呢。在 2015 年A公司将1%的股权以成本价卖给了关联公司B公司，如果是以公允价值计量，卖出价格是不是不合理需要做调整呢？

回答人：chenyiwei
如果对被投资方无控制、无共同控制、无重大影响的，则不论其公允价值能否可靠确定，该项股权投资均作为金融资产核算，一般是作为可供出售金融资产。根据《企业会计准则第 22 号——金融工具确认和计量》的规定，如果该项股权投资无活跃市场，公允价值不能可靠确定的，则在持有期间可以按“成本－减值准备”进行后续计量。

提问人：chuckxsun 时间：2016-06-13 13:54:21
陈老师，追加一个问题： 如果A公司购买的第三方股权按成本法计量下的金额与A公司按所有者权益确认下的金额差异是否记入商誉中呢？按我的理解只有持有比例超过50%形成控制才会体现在商誉中，那少数持有比例是否应按公允价值的变动计量投资收益或损失呢？对非上市企业的公允价值变动可否用净资产作为计算基数呢？

回答人：chenyiwei
因为是可供出售金融资产，如果后续公允价值能够持续可靠确定的，则期末按公允价值计量，其变动计入其他综合收益，处置时按比例结转至损益。非上市企业的净资产变动不代表其股权公允价值的变动。